【裁判字號】    92,訴,1680
【裁判日期】    920731
【裁判案由】    毒品危害防制條例
【裁判全文】
臺灣高雄地方法院刑事判決                        九十二年度訴字第一六八號
    公  訴  人  臺灣高雄地方法院檢察署檢察官
    被      告  甲○○
右列被告因違反毒品危害防制條例案件，茲經檢察官提起公訴（九十二年度毒偵字第
一九八０號），本院判決如左：
    主  文
甲○○施用第一級毒品，累犯，處有期徒刑壹年。扣案之第一級毒品海洛因壹包（淨
重零點壹公克，包裝重零點貳公克）及注射針筒壹支均沒收銷燬。又施用第二級毒品
，累犯，處有期徒刑捌月。應執行有期徒刑壹年陸月。扣案之第一級毒品海洛因壹包
（淨重零點壹公克，包裝重零點貳公克）及注射針筒壹支均沒收銷燬。
    事  實
一、甲○○前因施用毒品案件，經本院以八十七年度毒聲字第三五五號裁定送觀察、
    勒戒，認有繼續施用毒品之傾向，再經本院以八十七年度毒聲字第九六八號裁定
    強制戒治，並分別以八十八年度毒聲字第六五０號及八十八年度毒聲字第二七四
    ０號裁定停止戒治及撤銷停止戒治，強制戒治期滿由臺灣高雄地方法院檢察署檢
    察官於八十九年一月二十四日以八十九年戒毒偵字第一０一號不起訴處分確定。
    復於八十九年間再因施用毒品案件，經本院以八十九年度毒聲字第四四五九號裁
    定令強制戒治，並經本院以八十九年度訴字第一四三二號判處有期徒刑八月確定
    ，於九十一年二月六日執行完畢。詎仍不知悔悟，又基於施用第一級毒品海洛因
    及第二級毒品安非他命之犯意，於九十二年三月二十七日某時，在不詳處所各以
    注射及鋁箔紙燒烤方式施用第一級毒品海洛因及第二級毒品安非他命各一次，嗣
    後甲○○搭乘車牌號碼ＺＨ－３８１營業小客車為警攔檢查獲，並扣得第一級毒
    品海洛因一包（淨重０點一公克，包裝重０點二公克）及注射針筒一支。
二、案經高雄市政府警察局移送臺灣高雄地方法院檢察署檢察官偵查起訴。
    理  由
一、訊據被告甲○○對於右揭施用第一級毒品海洛因及第二級毒品安非他命之事實坦
    承不諱，並有左列證據為證：
  (一)其於九十二年三月二十七日下午九時三十分許為警查獲時採集之尿液送驗後，檢
    驗結果載明被告尿液檢驗後呈嗎啡陽性反應及甲基安非他命陽性反應，有高雄市
    立凱旋醫院九十二年四月六日之九一凱醫檢字第００九九八號煙毒尿液檢驗成績
    書暨高雄市政府警察局嫌犯尿液採證檢驗對照表各一紙附卷可稽。
  (二)被告為警查獲時持有之白粉一包，檢驗結果白粉部分含有第一級毒品海洛因成分
    ，淨重０點一０公克，包裝重０點二０公克，有法務部調查局九十二年四月二十
    二日調科壹字第二二００一五一０二號鑑定通知書附卷可證。
  (三)復有被告供施用第一級毒品海洛因之注射針筒一支扣案可證。
  (四)另有查獲現場照片七幀附卷可參。
  (五)又被告前因施用毒品案件，經本院以八十七年度毒聲字第三五五號裁定送觀察、
    勒戒，認有繼續施用毒品之傾向，再經本院以八十七年度毒聲字第九六八號裁定
    強制戒治，並分別以八十八年度毒聲字第六五０號及八十八年度毒聲字第二七四
    ０號裁定停止戒治及撤銷停止戒治，強制戒治期滿由臺灣高雄地方法院檢察署檢
    察官於八十九年一月二十四日以八十九年戒毒偵字第一０一號不起訴處分確定。
    復於八十九年間再因施用毒品案件，經本院以八十九年度毒聲字第四四五九號裁
    定令強制戒治，並經本院以八十九年度訴字第一四三二號判處有期徒刑八月確定
    ，於九十一年二月六日執行完畢之事實，有臺灣高等法院被告全國前案紀錄表暨
    臺灣高雄地方法院檢察署刑案資料查註紀錄表附卷可參。
  (四)綜上所述，被告自白與前揭證據顯示之事實相符，應堪採信。本件事證明確，被
    告連續施用第一級毒品罪及連續施用第二級毒品罪犯行，應堪認定。
二、核被告所為，係犯毒品危害防制條例第十條第一項及第二項之施用第一級毒品罪
    及施用第二級毒品罪。其持有第一級及第二級毒品後進而施用，持有之低度行為
    均為施用毒品之高度行為所吸收，不另論罪。被告所犯上開二罪，犯意各別，行
    為不同，應分論併罰。被告前於八十九年間因施用毒品案件，經本院以八十九年
    度訴字第一四三二號判處有期徒刑八月確定，於九十一年二月六日執行完畢之事
    實，有卷附臺灣高雄地方法院檢察署被告刑案資料查註紀錄表及臺灣高等法院被
    告全國刑案紀錄表各一件附卷可證，其受有期徒刑執行完畢，五年以內再犯有期
    徒刑以上之罪，為累犯，依法應加重其刑。爰審酌被告前已有多次施用毒品之犯
    行，並經強制戒治及執行徒刑，猶不知悔改，一再施用毒品，顯見其不知警惕，
    意志不堅，惟姑念其犯罪後坦承犯行，及施用毒品亦為自我戕害行為，並未危害
    他人等一切情狀，分別量處如主文所示之刑，並定其應執行之刑。扣案之第一級
    毒品海洛因一包，經檢驗結果確實含有海洛因成分，注射針筒則為專供被告施用
    第一級毒品海洛因之用，亦據被告供承在卷，爰依毒品危害防制條例第十八條第
    一項前段之規定沒收銷燬之。
據上論斷，應依刑事訴訟法第二百九十九條第一項前段，毒品危害防制條例第十條第
一項、第二項、第十八條第一項、刑法第十一條、第四十七條、第五十一條第五款，
判決如主文。
本案經檢察官王伯敦到庭執行職務。
中      華      民      國    九十二    年      七      月    三十一    日
                                  臺灣高雄地方法院刑事第四庭
                                      法  官  陳業鑫
右正本證明與原本無異。
如不服本判決，應於判決送達後十日內，向本院提出上訴狀。
                                      書記官  陳素徵
中      華      民      國    九十二    年      七      月    三十一    日
附錄本判決論罪條文
毒品危害防制條例第十條
施用第一級毒品者，處六月以上五年以下有期徒刑。
施用第二級毒品者，處三年以下有期徒刑。


司法院資訊處製作；財團法人民間司法改革基金會備份。
